臺灣高等法院花蓮分院民事判決　　　　　　 96年度上字第7號
上　訴　人　戊○○
　　　　　　庚○○
　　　　　　子○○
　　　　　　壬○○
　　　　　　　　　　　5弄2號
　　　　　　辛○○
　　　　　　丑○○
　　　　　　甲○○
　　　　　　癸○○
　　　　　　己○○
　　　　　　乙○○
　　　　　　丁○
　　　　　　丙○○
　　　　　　寅○○
共　　　同
訴訟代理人　曾泰源律師
被上訴人　　卯○○
訴訟代理人　林武順律師
當事人間請求確認董事會決議無效事件，上訴人對於臺灣花蓮地
方法院中華民國96年2月5日94年度訴字第274號第一審判決提起
上訴，本院於96年7月3日言詞辯論終結，判決如下：
    主  文
上訴駁回。
第二審訴訟費用由上訴人負擔。
    事實及理由
一、原審准許被上訴人之請求，依民法第64條之規定，宣告上訴
    人於94年11月10日財團法人花蓮縣花蓮港天宮第7屆臨時董
    監事會暨改選第8屆董監事會議所為改選董事及監察人之行
    為無效。本院審理結果，認為原判決認事用法並無不合，應
    予維持，並引用原判決所記載之事實及理由如附件所示。
二、上訴人聲明廢棄原判決，並請求駁回被上訴人在第一審之訴
    。其陳述略以：
（一）上訴人於94年9月5日提出申請書（附件一），以董事長卯
      ○○之不顧法令，無故一延再延董監事改選之事，請求花
      蓮縣政府准予在94年9月9日召開臨時會議，即有請求花蓮
      縣政府召開，或請求召開之目的。
（二）又花蓮縣政府之開會通知（94年11月2日函），並經當時
      董事長卯○○轉知予全體董監事（附件二），亦得補正召
      開會議之程序合法性。
（三）依內政業務財團法人監督準則第16條、第19條第1項第1款
      及組織章程第6、7條規定，主管之花蓮縣政府亦得糾正並
      通知限期改善，重者可以撤銷許可，則即便由花蓮縣政府
      命令召開，亦屬「限期改善之事」。
（四）另依行政院金融監督管理委員會主管財團法人監督管理要
      點第11點規定，董事任期屆滿而不及改選時……，但主管
      機關得依職權限期令其改選……等文，
      本件被上訴人屆滿，故不改選，雖經花蓮縣政府限期改選
      仍置而不理，因此不得已才由主管機關定期日改選，正符
      上開規定之要件（附件三）。
三、被上訴人則否認上訴人之主張，請求駁回上訴。其陳述略以
    ：花蓮縣政府所召集之94年11月10日之財團法人花蓮縣港天
    宮第7屆臨時董監事會暨改選第8屆董監事會議，並不合法定
    程序，是該會議所為改選董事及監察人之行為，依民法第64
    條之規定，乃屬違反章程之行為而無效，應屬明確等語。
四、查依上訴人於94年9月5日所提出之申請書（附件一）所載，
    上訴人係請求花蓮縣政府准予上訴人在94年9月9日召開臨時
    會議，並無請求花蓮縣政府代為召開之意思，上訴人主張該
    申請書即有請求花蓮縣政府召開之目的，並非有據。又花蓮
    縣政府之開會通知（94年11月2日函），縱使經當時董事長
    卯○○轉知予全體董監事（附件二），亦僅是轉知花蓮縣政
    府所召集之開會通知而已，尚不能認為花蓮縣政府所召集之
    94年11月10日之財團法人花蓮縣港天宮第7屆臨時董監事會
    暨改選第8屆董監事會議，已合於章程之規定，自無得補正
    召開會議之程序合法性。又依內政業務財團法人監督準則第
    16條、第19條第1項第1款及組織章程第6、7條規定，主管之
    花蓮縣政府縱得糾正並通知限期改善，仍無權逕行召集董監
    事會議。即使依行政院金融監督管理委員會主管財團法人監
    督管理要點第11點關於董事任期屆滿而不及改選時……，但
    主管機關得依職權限期令其改選之規定，被上訴人屆期故不
    改選董監事會，主管機關亦只能限期改選，不能逕行召集董
    監事會。
五、綜上所述，上訴意旨指摘原判決不當，求予廢棄改判，為無
    理由，應予駁回。
據上論結，本件上訴為無理由，依民事訴訟法第449條第1項、第
78條、第85條第1項前段，判決如主文。
中　　華　　民　　國　　96　　年　　7 　　月　　17　　日
                  民事庭審判長法  官   謝 志 揚
                              法  官   賴 淳 良
                              法  官   林 慶 煙
以上正本係照原本作成。
如不服本判決，應於收受送達後二十日內向本院提出上訴書狀，
其未表明上訴理由者，應於提出上訴狀後二十日內向本院補提理
由書狀（均須按照他造當事人之人數附繕本）。上訴時應提出委
任律師或具有律師資格之人之委任狀；委任有律師資格者，另應
附具律師及格證書及釋明委任人與受任人有民事訴訟法第四百
六十六條之一第一項但書或第二項所定關係之釋明文書影本。
                              書記官   林 明 智
中　　華　　民　　國　　96　　年　　7 　　月　　17　　日
